【裁判字號】    92,上訴,871
【裁判日期】    920624
【裁判案由】    搶奪
【裁判全文】
臺灣高等法院臺中分院刑事判決                    九十二年度上訴字第八七一號
    上  訴  人
    即  被  告  乙○○
右上訴人因搶奪案件，不服臺灣彰化地方法院九十一年度訴字第一一五四號中華民國
九十二年三月六日第一審判決（起訴案號：臺灣彰化地方法院檢察署九十一年度偵字
第五二一○號），提起上訴，本院判決如左：
    主      文
上訴駁回。
    事      實
一、乙○○與何畯瑋（原名何畯毅，業經原審判處有期徒刑十月確定）二人共同基於
    意圖為自己不法所有之犯意聯絡，共乘一部機車，於民國九十一年五月十二日晚
    十時三十分許，在彰化縣彰化市○○路八十九號前，見丙○○與其友人步行於路
    旁，即趁丙○○未及防備之際，自其身後搶奪黑色手提包一個，內有其所有現金
    新臺幣（下同）一萬二千五百元、美金一百一十元、提款卡、健保卡、身分證、
    、摩托羅拉牌「Ｔ１９１型」之行動電話一支（序號000000000000
    000號），及屬甲○○所有而交丙○○保管管領持有之易利信牌「Ｔ２８型」
    之行動電話一支（序號00000000000000000號行動電話）等物
    ，得手後，旋共乘騎車逃逸。嗣乙○○分得上開其中所搶得之易利信牌「Ｔ２８
    型」、何畯瑋分得上開其中所搶得之摩托羅拉牌「Ｔ１９１型」行動電話各一支
    ，其二人並各於九十一年五月十五日及十八日，分別持前述易利信牌及摩托羅拉
    牌之摩托羅拉牌「Ｔ１９１型」行動電話各一支，至彰化市○○街八三號張閔鴻
    所開設之「中民中古手機行」，各以自已之名義將上開行動電話，分別以五百元
    、一千元之價格販賣予張閔鴻，嗣為警循線查獲，而發現上情。
二、案經彰化縣警察局彰化分局報請台灣彰化地方法院檢察署檢察官偵查起訴。
    理      由
一、訊據上訴人即被告乙○○（以下簡稱被告）固坦承曾經販賣右述易利信牌「Ｔ２
    ８型」行動電話一支予「中民中古手機行」，惟矢口否認有何右揭搶奪犯行，辯
    稱：易利信牌之行動電話一支，係同案被告何畯瑋、賴淑君委託其拿去手機行販
    賣，不知來源如何；案發當時，伊均與其女友林鈺在一起，有不在場之證明云
    云。
二、經查：
 （一）右揭丙○○遭搶奪之經過，迭據被害人丙○○於警訊、原審審理及本院調查
       時指訴綦詳（見九十一年度偵字第五二一○號偵查卷第十五至十七頁、原審
       卷第二十一、二十二頁、本院卷九十二年六月二日調查訊問筆錄），並有其
       簽具之贓物認領保管單附卷可憑（見同上偵查卷第二十六頁）；又被害人丙
       ○○被搶之上開二支行動電話，確係由被告及同案被告何畯瑋分別親自販賣
       予「中民中古手機行」，亦經證人即該手機行負責人張閔鴻於警訊中證述無
       訛（見上開偵查卷第十至十四頁），並有其提供之手機讓渡切結書二紙在卷
       可稽（見同前偵查卷第二十一、二十二頁）。足認被告及同案被告何畯瑋二
       人所販售之上開行動電話，均係被害人丙○○遭搶奪之財物無誤。
 （二）被告及同案被告何畯瑋雖均否認有上開搶奪犯行，同案被告何畯瑋並辯稱：
       摩托羅拉牌之行動電話，係其女友賴淑君所交付，據稱該行動電話係賴淑君
       與被告共同搶奪所得之贓物云云。然被害人丙○○於案發後隨即報警並接受
       訊問，於警訊中明確指認行搶之人為二名男子，歹徒身高約為一百七十五分
       等語（見同上偵查卷第十五頁背面），復於原審及本院調查時到庭證稱：「
       我的個子較高（約一百七十三公分），歹徒坐在機車上之身高跟我坐在機車
       上是差不多的，其中一個比較瘦，一個比較壯，所以我研判其身高大約是一
       百七十五公分」等語（見原審卷第二十一、二十二頁、本院卷九十二年六月
       二日調查訊問筆錄），而經當庭觀諸被告與被害人丙○○之身高確實相差不
       多，則依被害人丙○○於案發後之指述，及另案被告賴淑君亦堅決否認曾經
       參與本案搶奪犯行，則該下手行搶被害人丙○○財物之人，並非女子，至堪
       認定。
 （三）又被告及同案被告何畯瑋二人既各取得其中一支行動電話，並分別販賣予「
       中民中古手機行」，倘若非係其二人共同搶奪所得，何須將贓物作如此之分
       配？且同案被告何畯瑋既得以在九十一年五月十八日親自販售行動電話，又
       何須在同月十五日另行委託被告前往相同之手機行代為販賣？再參以被告與
       同案被告何畯瑋復均無法提出上開行動電話來源之合理說明，且相互推諉卸
       責，足認被告所辯稱：係由同案被告何畯瑋所委託販賣云云，及同案被告何
       畯瑋辯稱：係賴淑君與乙○○共同搶奪所得云云，均不足採信。
 （四）至證人即被告之同居女友林鈺於警訊及本院調查時雖到庭證稱：案發當天
       晚上，被告均與伊在一起云云（見同上偵查卷第十八、十九頁、本院卷九十
       二年五月十九日調查訊問筆錄），然依其二人所供陳，渠等係多年之同居男
       女朋友，關係誼屬密切，其證詞不免有迴護被告之虞，自難遽以採信，而逕
       為有利於被告之認定。
 （五）綜上所述，被告上開所辯，顯為卸責之詞，不足採信。其與同案被告何畯瑋
       共同涉犯上開搶奪犯行，堪以認定。
三、核被告所為，係犯刑法第三百二十五條第一項之搶奪罪。被告與同案被告何畯瑋
    所下手行搶之財物，其中該易利信牌「Ｔ２８型」之行動電話一支，係屬甲○○
    所有，然其既寄放於被害人丙○○之上開皮包內（此為被害人丙○○於本院調查
    時所供明在卷），而由丙○○管領支配中，並同時與丙○○所有上開皮包內之其
    他財物遭被告所搶奪，則被告該次搶奪行為，應係侵害被害人丙○○之單一管領
    支配權法益，僅論以單一搶奪罪即可，而毋庸論以想像競合犯。被告與同案被告
    何畯瑋就上開搶奪犯行，彼此間有犯意聯絡及行為之分擔，應論以共同正犯。原
    審審酌被告搶奪而取得之財物價值，其犯案方式對被害人所造成之驚嚇及危險程
    度，暨其否認犯行之態度等一切情狀，並依刑法第二十八條、第三百二十五條第
    一項之規定，將被告判處有期徒刑八月，以示懲儆，經核其認事用法及量刑，均
    為妥適，並無違誤。被告上訴意旨猶執陳詞，否認犯罪，自不足採，其上訴為無
    理由，應予駁回。
四、據上論斷，應依刑事訴訟法第三百六十八條判決如主文。
本案經檢察官丁○○到庭執行職務。
中      華      民      國      九十二  年      六      月      二十四  日
                                臺灣高等法院臺中分院刑事第八庭
                                      審判長法  官  羅  得  村
                                            法  官  劉  榮  服
                                            法  官  黃  文  進
右正本證明與原本無異。
如不服本判決應於收受送達後十日內向本院提出上訴書狀，其未敘述上訴之理由者並
得於提起上訴後十日內向本院補提理由書（均須按他造當事人之人數附繕本）。
                                            書記官  許  麗  花
中      華      民      國      九十二  年      六      月      二十五  日
附錄論罪科刑條文：
刑法第三百二十五條第一項：
意圖為自己或第三人不法之所有，而搶奪他人之動產者，處六月以上五年以下有期徒
刑。
                                                                        Ａ


司法院資訊處製作；財團法人民間司法改革基金會備份。
